臺灣彰化地方法院刑事附帶民事訴訟判決
111年度簡附民字第87號
原      告  蔡子正
被      告  吳沛洺


上列被告因違反洗錢防制法案件（本院111年度金簡字第78號）
，經原告提起附帶民事訴訟請求損害賠償，本院於民國111年7月
11日言詞辯論終結，判決如下：
    主  文
被告應給付原告新臺幣3,800元，及自民國111年2月18日起至清
償日止，按週年利率百分之五計算之利息。
本判決得假執行。但被告如以新臺幣3,800元預供擔保後，得免
為假執行。
    事實及理由
一、原告主張：被告明知金融帳戶存摺及提款卡係供特定人使用
    之重要理財、交易工具，關係特定人財產、信用之表徵，若
    任意提供金融帳戶存摺及提款卡予不詳他人，甚可能遭不法
    分子持以犯罪，藉此掩飾或隱匿其犯罪所得之本質、來源、
    去向、所在，然因需錢孔急，竟為圖獲得高額報酬，出於容
    任其所提供之帳戶可能幫助詐欺取財及幫助洗錢之不確定故
    意，於民國110年4月2日15時45分許，提供其申辦之國泰世
    華商業銀行（下稱國泰世華銀行）帳號000000000000號帳戶
    之存摺、提款卡及密碼予他人，而有詐欺集團成員於同年4
    月5日對原告詐騙，致原告陷於錯誤，共匯款新臺幣（下同
    ）3,800元至被告上開國泰世華銀行帳戶內，被告將其金融
    帳戶提供予他人，致原告受詐騙損失3,800元，爰依侵權行
    為之法律關係，請求被告負損害賠償責任。並聲明：被告應
    給付原告3,800元，及自起訴狀繕本送達之翌日起至清償日
    止，按週年利率百分之5計算之利息。
二、被告則以：我有心要賠償原告，但是無法賠償，我同意原告
    的請求等語。
三、按附帶民事訴訟之判決，應以刑事訴訟判決所認定之事實為
    據，刑事訴訟法第500條前段定有明文。查原告主張之事實
    ，業經本院以111年度金簡字第78號刑事判決認定屬實，並
    判決被告犯刑法第30條第1項前段、第339條第1項之幫助詐
    欺取財罪，及刑法第30條第1項前段、洗錢防制法第14條第1
    項之幫助一般洗錢罪，依刑法第55條想像競合犯之規定，從
    一重論以一幫助一般洗錢罪，而判處被告有期徒刑3月，併
    科罰金20,000元在案，有該案刑事判決書可憑，本院即應以
    前揭刑事判決所認定被告之犯罪事實為本件附帶民事訴訟判
    決之事實依據，是原告主張被告有侵權行為事實，自屬有據
    。
四、又「因故意或過失，不法侵害他人之權利者，負損害賠償責
    任。故意以背於善良風俗之方法，加損害於他人者亦同。」
    、「數人共同不法侵害他人之權利者，連帶負損害賠償責任
    。不能知其中孰為加害者亦同。造意人及幫助人，視為共同
    行為人。」民法第184條第1項、第185條分別定有明文。本
    件被告提供其上開國泰世華銀行帳戶之存摺、提款卡及密碼
    予詐欺集團成員，幫助詐欺集團成員詐騙原告之財物，使原
    告受有3,800元之損害，被告既有幫助詐欺取財之侵權行為
    ，即屬共同侵權行為人，依前開規定，被告自應對原告所受
    損害負賠償之責。是原告請求被告賠償3,800元，於法有據
    。再按給付無確定期限者，債務人於債權人得請求給付時，
    經其催告而未為給付，自受催告時起，負遲延責任。其經債
    權人起訴而送達訴狀，或依督促程式送達支付命令，或為其
    他相類之行為者，與催告有同一之效力，民法第229條第2項
    定有明文。而遲延之債務，以支付金錢為標的者，債權人得
    請求依法定利率計算之遲延利息；應負利息之債務，其利率
    未經約定，亦無法律可據者，週年利率為百分之5，亦為民
    法第233條第1項前段、第203條所明定。原告請求被告賠償
    其損害，係以支付金錢為標的，而侵權行為之損害賠償請求
    權於行為時即已發生，但其給付無確定期限，依上開規定，
    原告請求被告給付自（刑事附帶民事訴訟）起訴狀繕本送達
    被告翌日即111年2月18日起至清償日止，按週年利率百分之
    5計算之法定遲延利息，洵為正當，應予准許。
五、綜上所述，原告依民法侵權行為之法律關係，請求被告給付
    3,800元，及自111年2月18日起至清償日止，按週年利率百
    分之5計算之利息，為有理由，應予准許。
六、本件判決所命被告給付之金額未逾50萬元，依刑事訴訟法第
    491條第10款準用民事訴訟法第389條第1項第5款之規定，應
    依職權宣告假執行；被告雖未陳明願供擔保免為假執行，惟
    亦依民事訴訟法第392條第2項之規定，依職權宣告被告預供
    擔保後得免為假執行。
七、本件原告提起刑事附帶民事訴訟，依刑事訴訟法第504條第2
    項之規定，無須繳納裁判費，且兩造於訴訟程序中，亦無其
    他訴訟費用之支出，爰不另為訴訟費用負擔之諭知。
中　　華　　民　　國　　111 　年　　7 　　月　　26　　日
                  刑事第七庭    法  官  王素珍
以上正本證明與原本無異。　　　　　　　　　
如不服本判決應於收受判決後20日內，向本院提出上訴書狀，並
應敘述具體理由。其未敘述上訴理由者，應於上訴期間屆滿後20
日內向本院補提理由書(均須按他造當事人之人數附繕本)「切勿
逕送上級法院」。　　　　
中　　華　　民　　國　　111 　年　　7 　　月　　26　　日
                                書記官　王心怡